【裁判字號】    99,易,246
【裁判日期】    991122
【裁判案由】    竊盜
【裁判全文】
臺灣新竹地方法院刑事判決               99年度易字第246號
公  訴  人  臺灣新竹地方法院檢察署檢察官
被      告  乙○○
上列被告因竊盜等案件，經檢察官提起公訴（99年度偵字第6773
號、7858號），被告於本院準備程序進行中，就被訴事實為有罪
之陳述，本院依簡式審判程序判決如下：
    主  文
乙○○犯踰越安全設備竊盜罪，處有期徒刑陸月，如易科罰金，
以新臺幣壹仟元折算壹日。又犯竊盜罪，處有期徒刑貳月，如易
科罰金，以新臺幣壹仟元折算壹日。應執行有期徒刑柒月，如易
科罰金，以新臺幣壹仟元折算壹日。
    事  實
一、乙○○基於意圖為自己不法所有之竊盜犯意，於民國99年4
    月13日15時45分前之白天某時許，徒手扯開新竹縣竹北市○○路○ 段150 巷85弄63號之丁○○租處後側窗戶外鐵欄杆，
    攀爬入內，竊取屋內丁○○配偶之大、小電鑽各1 支、撲滿
    2 個（內有新臺幣2000多元）等物，得手後逃離現場，隨意
    將電鑽交付真實姓名、年籍不詳之人，現金則花用完罄，嗣
    經丁○○報警到場採得指紋數枚，比對確為乙○○所遺留，
    始悉上情（無故侵入丁○○住宅部分未據告訴）。
二、乙○○另基於意圖為自己不法所有之單一犯意，於99年10月
    9 日16時30分許，未經許可侵入新竹縣湖口鄉波羅村7 鄰波
    羅汶41號至44號之鳳山寺宿舍區1 樓自習室、詹景森寢室以
    及3 樓之丙○○寢室等處，在1 樓自習室竊取甲○○置於紅
    包袋之現金新臺幣200 元，在丙○○寢室竊取尖嘴鉗、臂力
    鉗各1 把、佛法項圈1 個、佛法器具4 個等財物，得手後放
    入衣袋，再至詹景森寢室物色財物之際，為甲○○發覺，當
    場逮捕並報警處理，扣得尖嘴鉗、臂力鉗各1 把、佛法項圈
    1 個、佛法器具4 個以及現金新臺幣200 元等財物（均已發
    還），始悉上情（無故侵入詹景森住宅部分未據告訴）。
三、案經丙○○訴由新竹縣政府警察局竹北分局報告臺灣新竹地
    方法院檢察署檢察官偵查起訴。
    理  由
一、本件被告所犯加重竊盜罪等罪，均非死刑、無期徒刑、最輕
    本刑為3 年以上有期徒刑之罪，被告於本院準備程序進行中
    ，就被訴事實為有罪之陳述，經本院認合於刑事訴訟法第27
    3 條之1 之規定，裁定進行簡式審判程序，合先敘明。
二、訊據被告乙○○對於上開犯罪事實，於警詢、偵查中及本院
    行準備程序暨簡式審判程序時自白不諱，核與被害人丁○○
    、甲○○、告訴人丙○○於警詢指述情節相符，並有新竹縣
    政府警察局竹北分局搜索、扣押筆錄、扣押物品目錄表、被
    害人甲○○、告訴人丙○○出具之贓物認領保管單、內政部
    警政署刑事警察局99年5 月12日刑紋字第0990058628號鑑定
    書以及現場相片共15幀附卷可稽，是被告自白與事實相符，
    本件事證明確，被告犯行堪以認定，自應依法論科。
三、論罪科刑：
（一）按刑法第321 條第1 項第2 款所謂「安全設備」，指門扇
      牆垣以外，依通常觀念足認防盜之一切設備而言，鐵欄杆
      及窗戶顯有防盜之作用，自同屬安全設備甚明。次按94年
      2 月2 日修法廢止刑法第56條連續犯之立法理由中，已經
      明謂：「連續犯之規定廢除後，對於部分習慣犯（例如竊
      盜、吸毒等犯罪），乃有可能因適用數罪併罰而使刑罰過
      重，產生不合理之現象，在實務運用上應參考德、日等國
      之經驗，委由學界及實務以補充解釋之方式，發展接續犯
      之概念，對於合乎接續犯或包括1 罪之情形，認為應構成
      單一之犯罪，以限縮數罪併罰之範圍。」，是修法前實務
      上原對於接續犯之認定，僅限於行為人須就同一犯罪構成
      事實，以單一行為之數個舉動接續進行，以實現一個犯罪
      構成要件，侵害同一法益等見解，即應有擴大解釋之必要
      ，亦即，行為人如係基於同一犯意，利用同一犯罪機會，
      多次於同時同地或密切接近之時地實施犯罪，所侵害者如
      係相同之法益，被害人雖非同一，在時間差距上雖非難以
      強行分開，然在刑法評價上，亦應可以視為數個舉動之接
      續施行，合為包括之一行為予以評價，較為合理。經查：
      被告於犯罪事實二所為之2 次竊盜行為及1 次竊盜未遂行
      為，觀其竊取對象之被害人雖然並非同一，然均係基於為
      自己不法所有竊取他人物品之犯意，利用同一行竊之機會
      接連實施，且時間緊密，所竊對象地點亦甚相近，應可認
      係利用同一犯罪決意及機會所為之接續舉動，而包括於一
      行為予以評價為接續犯。
（二）核被告就犯罪事實一所為，係犯刑法第321 條第1 項第2
      款之踰越安全設備竊盜罪；被告就犯罪事實二所為，係犯
      同法第320 條第1 項之竊盜罪、第306 條第1 項侵入住宅
      罪。至被告就犯罪事實二於詹景森寢室竊盜未遂之部分，
      公訴意旨雖未提及，然被告涉犯此一竊盜未遂之犯行既以
      載明於犯罪事實，且與犯罪事實二所為之2 次竊盜行為係
      接續之一行為，當為起訴效力所及，基於審判不可分原則
      ，本院自應併予審理，併此敘明。被告係以一行為同時觸
      犯刑法第306 條第1 項侵入住宅罪、同法第320 條第1 項
      竊盜罪，為想像競合犯，應從一重論以刑法第320 條第1
      項竊盜罪。公訴人認為上開二罪應分論併罰，然被告無故
      侵入告訴人丙○○寢室，目的係竊取屋內財物，與其竊盜
      行為乃基於同一犯罪決意，且時間密接，地點相同，二行
      為之獨立性極為薄弱，在法律的評價上仍屬一行為，堪認
      被告係以一行為同時觸犯上開二罪，為想像競合犯，公訴
      人此部分之罪數認定容有誤會，附此敘明。又被告就犯罪
      事實一、二所為加重竊盜及竊盜犯行，犯意各別，行為互
      殊，應予分論併罰。
（三）爰審酌被告正值壯年，竟不思以正當途徑獲取財物，足認
      其法治觀念薄弱，漠視他人財產法益至鉅，實值非難，惟
      念被告犯後坦承犯行，頗具悔意，態度尚稱良好，竊取之
      財物價值，對於被害人造成之損害，兼衡其生活狀況、品
      行、智識程度、犯罪之動機、目的、手段等一切情狀等，
      分別量處如主文所示之刑，併均諭知易科罰金之折算標準
      並定其應執行刑。
據上論斷，應依刑事訴訟法第273 條之1 第1 項、第299 條第1
項前段，刑法第306 條第1 項、第320 條第1 項、第321 條第1
項第2 款、第41條第1 項前段、第51條第5 款、第55條前段，判
決如主文。
本案經檢察官邱宇謙到庭執行職務。
中    華    民    國    99    年    11    月    22    日
                  刑事刑五庭    法  官  李毓華
如不服本判決應於收受本判決後10日內向本院提出上訴書狀，上
訴書狀應敘述具體理由。上訴書狀未敘述上訴理由者，應於上訴
期間屆滿後20日內補提理由書狀於本院 (均須按他造當事人之人
數附繕本 )「切勿逕送上級法院」。
以上正本證明與原本無異。
中    華    民    國    99    年    11    月    22    日
                                書記官  廖宜君
附錄本案論罪科刑法條全文：
中華民國刑法第306 條（侵入住居罪）
無故侵入他人住宅、建築物或附連圍繞之土地或船艦者，處1 年
以下有期徒刑、拘役或3百 元以下罰金。
無故隱匿其內，或受退去之要求而仍留滯者，亦同。
中華民國刑法第320 條（普通竊盜罪、竊佔罪）
意圖為自己或第三人不法之所有，而竊取他人之動產者，為竊盜
罪，處5 年以下有期徒刑、拘役或5 百元以下罰金。
意圖為自己或第三人不法之利益，而竊佔他人之不動產者，依前
項之規定處斷。
前二項之未遂犯罰之。
中華民國刑法第321條（加重竊盜罪）
犯竊盜罪而有左列情形之一者，處6月以上、5年以下有期徒刑：
一  於夜間侵入住宅或有人居住之建築物、船艦或隱匿其內而犯之
    者。
二  毀越門扇、牆垣或其他安全設備而犯之者。
三  攜帶兇器而犯之者。
四  結夥三人以上而犯之者。
五  乘火災、水災或其他災害之際而犯之者。
六  在車站或埠頭而犯之者。
前項之未遂犯罰之。

司法院資訊處製作；財團法人民間司法改革基金會備份。
